【裁判字號】    98,易,992
【裁判日期】    981231
【裁判案由】    竊盜
【裁判全文】
臺灣苗栗地方法院刑事判決               98年度易字第992號
公  訴  人  臺灣苗栗地方法院檢察署檢察官
被      告  乙○○
上列被告因竊盜案件，經檢察官提起公訴（98年度偵緝字第288
號），改依簡式審判程序審理，判決如下：
    主  文
乙○○共同犯攜帶兇器竊盜未遂罪，累犯，處有期徒刑肆月。扣
案之T 字型起子壹支沒收；又共同犯攜帶兇器竊盜罪，累犯，處
有期徒刑捌月。扣案之T 字型起子壹支沒收。應執行有期徒刑拾
月。扣案之T 字型起子貳支均沒收。
    事  實
一、乙○○前因竊盜、施用毒品、妨害公務及詐欺等案件，分別
    經法院各判處有期徒刑4 月至1 年不等，減刑後合併應執行
    有期徒刑為4 年9 月，於民國97年5 月6 日假釋出監，甫於
    97 年7月8 日因假釋期滿未經撤銷，視為執行完畢。
二、詎其猶不知悔改，於98年4 月21日下午4 時許，另與丁○○
    （另案提起公訴，經本院判處應執行有期徒刑10月確定在案
    ）共同基於意圖為自己不法所有意圖之竊盜犯意聯絡，在苗
    栗縣後龍鎮○○里○○路之豬寮旁（金雲廟附近），由乙○
    ○持客觀上對人之生命、身體、安全構成威脅，足供兇器使
    用之T 字型起子1 支，竊取陳阿錢所有之車牌號碼BG7-457
    號重型機車，丁○○則在附近把風，惟因該起子斷裂在該機
    車鎖頭內，而未得逞；詎其2 人竟另基於上開犯意聯絡，在
    同一地點，再由乙○○持另1 支客觀上對人之生命、身體、
    安全構成威脅，足供兇器使用之T 字型起子，竊取丙○○所
    有之車牌號碼YKJ-620 號重型機車，丁○○亦在附近把風，
    得手後，由丁○○將該機車騎至豬寮外面，再由乙○○騎乘
    該機車載丁○○至苗栗縣後龍鎮○○路農會前。嗣於同日下
    午6 時許，為巡邏員警在該農會前當場查獲，並取回上述失
    竊之車牌號碼YKJ-620 號重型機車1 部，並扣得乙○○、丁
    ○○2 人作案用之T 字型起子2 支。
三、案經苗栗縣警察局竹南分局報請臺灣苗栗地方法院檢察署檢
    察官偵查起訴。
    理  由
一、本件被告乙○○犯係死刑、無期徒刑、最輕本刑為3 年以上
    有期徒刑以外之罪，其於本院準備程序中就前揭被訴事實為
    有罪之陳述，經告知簡式審判程序之旨，並聽取其與公訴人
    之意見後，認無不得或不宜改依簡式審判程序進行之處，爰
    依刑事訴訟法第273 條之1 第1 項、第284 條之1 ，改依簡
    式審判程序審理；又簡式審判程序之證據調查，依刑事訴訟
    法第273 條之2 規定，不受同法第159 條第1 項審判外陳述
    排除之限制，再被告對於卷內之各項證據，亦不爭執證據能
    力，故卷內所列之各項證據，自得作為證據，合先敘明。
二、上開犯罪事實，業據被告於警訊、偵查及本院審理中均坦承
    不諱，核與證人甲○○於警詢中證述之情節相符，另證人即
    同案被告丁○○於本院審理時亦到庭具結證述綦詳，並有扣
    押物品目錄表、贓物認領保管單、車籍查詢資料各1 份及照
    片8 張在卷可稽，足見被告之自白確與事實相符，應可採信
    。是本件事證明確，被告上開犯行，洵堪認定。
三、查扣案之T 字型起子2 支，均為金屬製品，質地堅硬，該物
    一端尖銳，此有扣案物品及照片1 張在卷可稽（見98年度偵
    字第2301號卷第29頁），是該物衡情於客觀上具有危險性，
    以之攻擊於人，均足以為殺害或傷害人之生命、身體之器械
    ，堪認為兇器。核被告第1 次所為，係各犯刑法第321 條第
    1 項第3 款之攜帶兇器竊盜罪；第2 次所為，係犯刑法第
    321 條第1 項第3 款、第2 項之攜帶兇器竊盜未遂罪。又被
    告雖著手於竊取陳阿錢所有之車牌號碼BG7-457 號重型機車
    行為之實施，然因該T 字型起子斷裂在該機車鎖頭內，而未
    生盜取財物之結果，為未遂犯，應依刑法第25條第2 項規定
    ，按既遂犯之刑度減輕其刑；被告與同案被告丁○○間，就
    上開2 次加重竊盜犯行，均有犯意聯絡，行為分擔，應論以
    共同正犯；又查被告有事實欄所載論罪科刑執行之情形，此
    有臺灣苗栗地方法院檢察署刑案資料查註紀錄表及臺灣高等
    法院被告前案紀錄表各1 份在卷可查，其受有期徒刑執行完
    畢後，5 年之內故意再犯有期徒刑以上刑之本罪，為累犯，
    應依刑法第47條第1 項規定加重其刑，並與前開加重竊盜未
    遂犯行部分，依法先加後減之。至於被告所犯上開2 罪間，
    犯意各別，行為互殊，且皆可獨立評價，自應分論併罰。爰
    審酌被告素行不佳（見臺灣高等法院被告前案紀錄表），竟
    不知以正途獲取報酬，猶因不勞而獲之心態，任意竊取他人
    之物，侵害他人財產安全，行為實不足取，惟兼念及其竊盜
    手段尚屬輕微，犯後坦承犯行，態度良好等一切情狀，分別
    量處主文所示之刑，並合併定其應執行之刑。末查，扣案之
    T 字型起子2 支，均被告自承為其所有且供犯罪所用（見本
    院卷第55至56頁），爰依刑法第38條第1 項第2 款規定，諭
    知沒收。
據上論斷，應依刑事訴訟法第273 條之1 第1 項、第299 條第1
項前段，刑法第25條、第28條、第38條第1 項第2 款、第321 第
1 項第3 款、第2 項、第47條第1 項、第51條第5 款、第9 款，
判決如主文。
本案經檢察官黃明正到庭執行職務。
中    華    民    國    98    年    12    月    31    日
                  刑事第三庭  法  官  許蓓雯
以上正本證明與原本無異。
如不服本判決應於收受判決後10日內向本院提出上訴書狀，並應
應敘述具體理由。其未敘述上訴理由者，應於上訴期間屆滿後20
日內向本院補提理由書( 均須按他造當事人之人數附繕本) 「切
勿逕送上級法院」。告訴人或被害人如對本判決不服者，應具備
理由請求檢察官上訴，其上訴期間之計算係以檢察官收受判決正
本之日期為準。
                              書記官  許千士
中    華    民    國    98    年    12    月    31    日
附錄本案論罪科刑法條全文
中華民國刑法第321條第1項第3款、第2項
犯竊盜罪而有左列情形之一者，處 6 月以上、 5 年以下有期徒
刑：
三、攜帶兇器而犯之者。
前項之未遂犯罰之。

司法院資訊處製作；財團法人民間司法改革基金會備份。
